臺北高等行政法院判決
　　　　　　　　　　　　　　　　　　 93年度訴字第01525號
　　　　　　　　　　　　　　　.
原　　　告　甲○○原名：葉肇.
訴訟代理人　楊淑卿（會計師）
被　　　告　財政部臺北市國稅局
代　表　人　張盛和（局長）
訴訟代理人　乙○○
上列當事人間因綜合所得稅事件，原告不服財政部中華民國93年
3月31日台財訴字第0930002776號訴願決定，提起行政訴訟。本
院判決如下：
    主  文
原告之訴駁回。
訴訟費用由原告負擔。
    事  實
一、事實概要：原告（原名葉肇心）民國（下同）86 年度綜合
    所得稅結算申報，經被告查獲短漏報其本人租賃所得新台幣
    （下同）642,460 元，乃核定綜合所得總額為 7,909,483元
    ，淨額為 7,534,001 元，並以其短漏所得稅額 256,983元
    ，遂依所得稅法第 110 條第 1 項規定，按短漏稅額處0.5
    倍罰鍰 128,400 元。原告對被告原核定其本人所有坐落臺
    北市○○路 ○ 段 64 號地下 1 樓、1 至 3 樓及 66號 1
    至 3 樓房屋（下稱系爭房屋）86 年度押租金設算之租賃所
    得 642,460 元及罰鍰 128,400 元不服，申請復查，未獲變
    更，提起訴願，遭訴願決定駁回，遂向本院提起行政訴訟。
二、兩造聲明：
　(一)原告聲明：
    1.訴願決定、復查決定及原處分均撤銷。
    2.訴訟費用由被告負擔。
  (二)被告聲明：1.駁回原告之訴。2.訴訟費用由原告負擔。
三、兩造之爭點：被告依所得稅法第 14 條第 1 項第 5 類第 3
    款及同法第 110 條第 1 項規定補徵本件稅款及科處罰鍰，
    是否適法？
　(一)原告主張：
    1.核定租賃所得642,460元部分：
      (1)原告雖依民法第1148條繼承被繼承人葉周妙鳳之財產上
        權利義務，但所得稅法第14條第1項第5類第3款但書「
        但財產出租人或出典人能確實證明該項押金或典價之用
        途，並已將運用所產生之所得申報者，不在此限。」之
        舉證責任，係具有一身專屬性之被繼承人「非」財產上
        義務，該舉證責任不應由原告繼受：本件收有押金之財
        產出租人係葉周妙鳳，其於86年5月3日死亡，原告出面
        簽訂續租協議書，雖係基於民法第1148條規定。惟所得
        稅法第14條第1項第5類第3款之舉證責任不應由原告繼
        受，因其非屬被繼承人之「財產上」權利義務，何況惟
        有「親自收取並運用」該押金之葉周妙鳳始有舉證能力
        ，此種舉證能力具有一身專屬性，縱其屬財產上之義務
        ，然依民法第1148條後段「但權利義務專屬於被繼承人
        本身者，不在此限。」，亦不應要求原告繼受該舉證責
        任。
      (2)所得稅法第14條第1項第5類第3款條文及財政部91年3月
        20日台財稅字第0910451634號函釋（下稱財政部91年函
        釋）意旨，均以「收有押金之財產出租人或出典人」才
        有設算租賃所得之適用並負該款但書規定之舉證責任，
        今「收取並運用系爭押金」之人係葉周妙鳳，被告援引
        各該條文以「未收取系爭押金之繼承人」（即原告）未
        能舉證為由，設算租賃所得，於法未合：按「個人之綜
        合所得總額，以其全年左列各類所得合併計算之：第1
        類... 第5類：租賃所得及權利金所得：凡以財產出租
        之租金所得，... 一、財產租賃所得及權利金所得之計
        算，以全年租賃收入或權利金收入，減除必要損耗及費
        用後之餘額為所得額... 三、財產出租，收有押金或任
        何款項類似押金者，或以財產出典而取得典價者，均應
        就各該款項按當地銀行業通行之1年期存款利率，計算
        租賃收入。但財產出租人或出典人能確實證明該項押金
        或典價之用途，並已將運用所產生之所得申報者，不在
        此限。」為所得稅法第14條第1項第5類第1款及第3款所
        明定。次按「財產出租，收有押金或任何款項類似押金
        者，或以財產出典而取得典價者，『財產出租人或出典
        人』能確實證明該項押金或典價運用無所得或虧損，並
        經稽徵機關查核屬實者，免依所得稅法第14條第1項第5
        類第3款規定計算租賃收入。」亦經財政部91年函釋有
        案。觀諸前揭條文，設算租賃所得係以實際收取押金之
        「財產出租人或出典人」為對象，亦以其負但書條文之
        舉證責任，當實際收取押金之「財產出租人或出典人」
        去世，未能負舉證之責時，法條並未要求「未收取」押
        金之「繼承人」負舉證責任。
      (3)依民事訴訟法第277條但書規定，原告應無舉證之責：
        依行政訴訟法第136條規定，準用民事訴訟法第277條。
        如前所陳，本件被告要求原告對迄今已逾26年且非原告
        經手辦理之事加以舉證，顯失公平，按該法條但書規定
        ，原告應無庸舉證。
      (4)「抵充」並不等同「收取押金」，本件應無所得稅法第
        14條第1項第5類第3款之適用，系爭補稅違反法律保留
        原則：
        系爭押租金8,500萬元之原始租賃契約並非原告所簽
          ，押金亦非原告所收取，原告僅因基於繼承事實依民
          法規定繼承葉周妙鳳財產上之權利義務，從而出面簽
          訂續租協議，惟簽署續租協議並非表示原告及另2位
          繼承人「收有」系爭押金，況「抵充」不同於「收現
          」，蓋「抵充」完全無資金收付之事實及流程，所得
          稅法第14條第1項第5類第3款條文及財政部91年函釋
          所謂「收有押金」，係指納稅義務人本人親手收取押
          金之事實並有資金流程可稽，本件系爭押金非原告所
          收取，即無該條文之適用。又舉證責任應由租稅客體
          所歸屬之租稅主體負責，原告既未收取運用該押金，
          且被告亦不否認系爭押金是原告之母所收取運用，本
          件何來所得稅法第14條第1項第5類第3款設算租賃所
          得之適用。
        「關於人民之權利、義務事項應以法律定之」、「應
          以法律規定之事項，不得以命令定之」，分別為中央
          法規標準法第5條第2款、第6條所明定，憲法第15條
          並規定對於人民之財產權應予保障。本件「抵充」並
          非等同「收取」系爭押金而達可加以運用狀態，「抵
          充」完全無資金收付之事實及流程，與所得稅法第14
          條第1項第5類第3款規定「財產出租，收有押金...者
          」顯然不同，豈容被告以「抵充」置換代替「收有押
          金」，擴大所得稅法適用範圍，被告所為補稅違反憲
          法第19條「人民依法律納稅」之「法律保留原則」。
      (5)依司法院釋字第420號解釋「涉及租稅事項之法律，其
        解釋應本於租稅法律主義之精神，依各該法律之立法目
        的，衡酌經濟上之意義及實質課稅之公平原則為之。」
        乃租稅法所重視者，應為足以表徵納稅能力之經濟事實
        ，而非其外觀之法律行為，故在解釋適用稅法時，所應
        根據者為經濟事實，不僅止於形式上之公平，應就納稅
        義務人所享受之實質上經濟利益加以課稅，始符實質課
        稅及公平課稅之原則。本件系爭押金係由原告之母二、
        三十年前收取運用，就經濟實質言，非由原告收取運用
        至臻明確，被告應回歸實質課稅之公平原則，依司法院
        釋字第420號解釋，撤銷原處分。
      (6)系爭押金係由原告母親葉周妙鳳於66年及73年12月間所
        收取，由於金額巨大，葉周妙鳳不可能不予利用，經其
        運用後，已轉為葉周妙鳳遺產，其為房屋土地出租之租
        賃所得、投資之營利所得、銀行存款之利息所得等，均
        已併入原告等3位繼承人87年度綜合所得申報，其運用
        後無產生所得者，既已於表中詳列，應免依所得稅法第
        14條第1項第5類第3款規定計算租賃收入。
    2.罰鍰128,400元部分：
      (1)所得稅法第110條規定係只對漏報或短報明確性所得始
        予處罰，稽徵法理及實務上基於衡平原則，應不對稽徵
        機關「設算之所得」罰鍰：按所得稅法第110條規定「
        納稅義務人已依本法規定辨理結算申報，但對依本法規
        定應申報課稅之所得額有漏報或短報之情事者，處以所
        漏稅額2倍以下之罰鍰。」乃所得稅法之處罰原則，係
        針對納稅義務人「確實有所得且所得金額十分明確」而
        漏未申報或短報，始予處罰，至於由稽徵機關「設算之
        所得，因納稅義務人究有無此項所得，又所得金額若干
        ，實際上有無收取，稽徵機關亦無法明確舉證，故不應
        予處罰。此徵諸稽徵機關對於漏報有開立扣繳憑單之所
        得（例如薪資所得、營利所得、租賃所得）均予處罰，
        對於諸如：納稅義務人出售房屋因未申報或或未能提
        出交易時之成本價額及成本費用之證明文件，而經稽徵
        機關依部頒標準計算財產交易所得；房屋無償借與他
        人使用未收取租金未申報租賃所得，經稽徵機關參照當
        地一般租金情況計算租賃收入；稽徵機關根據地政機
        關抵押權設定登記資料，核算納稅義務人利息所得等，
        均不予處罰自明。何以稽徵機關對於「設算之所得」不
        處罰？蓋實際上納稅義務人可能根本無所得甚至是損失
        （例如財產交易成本大於售價），只因憑證保存不完整
        或因其他客觀原因致無法舉證，而由稽徵機關加以「設
        算」所得額。況「設算而來之所得」並非「真實所得」
        ，課徵本稅已達懲罰原告目的（嚴格而言，連本稅都不
        應向原告補徵，原告豈有應被懲罰性），再予罰鍰，已
        違反所得稅法第110條只對漏報「明確性所得」始加以
        處罰之原則，亦顯違行政法之「比例原則」，該處罰顯
        屬過度而不合法理情。
      (2)本件原告應注意能注意均已注意，仍受限主客觀環境無
        法舉證，原告並無過失：原告之弟葉茂宏為釐清先母系
        爭押金運用情況，於92年1月14日函請承租人遠東百貨
        公司提供歷次租約及押金給付方式、支票號碼、金額、
        到期日及存摺對帳單等原始憑證及記帳憑證，俾供原告
        等向銀行查證之用。該公司於92年2月17日以遠百（92
        ）會字第02005號函覆，但僅提供租期自80年12月12日
        至87年12月11日之租賃契約影本乙份，其餘原告所請，
        該公司均未函覆，原告等仍不放棄，經以電話聯繫，該
        公司表示年代久遠，會計帳簿憑證已逾保存期間，無法
        提供。按稅捐稽徵機關管理營利事業會計帳簿憑證辦法
        第27條規定：「營利事業之各項會計憑證，除應永久保
        存或有關未結會計事項者外，應於會計年度決算程序辦
        理終了後，至少保存5年。」。準此，遠東百貨公司於
        六十幾年及73年支付押金憑證至今早已過法定保存期限
        ，被告要求原告提示依法已銷燬之憑證，以證明原告已
        申報押金所產生之收益，實有違常理。遠東百貨公司為
        制度健全之上市公司，尚且無法保留13年以前支付押租
        金資料，今收取押金之原出租人葉周妙鳳已故，於主客
        觀均有所不能情況下，原告已無過失可言，被告動輒以
        司法院釋字第275號解釋相繩，顯非妥適，有違憲法關
        於保障人民財產權之意旨。
      (3)被告應早已就系爭押金核算租賃所得，要求收取押金人
        葉周妙鳳說明原委，倘未經查核，被告也與有責任：承
        租人遠東百貨公司65年8月公開發行，67年10月上市，
        系爭押金該公司會計帳上均有紀錄，其歷年營利事業所
        得稅申報且經同稽徵機關之被告審核在案，系爭押金倘
        被告當時有要求葉周妙鳳清楚說明，應早釐清並經被告
        審核無誤。倘被告迄葉周妙鳳死亡前之20餘年間均未要
        求說明，則稽徵機關未盡依法查核義務，亦「與有責任
        」，豈有在系爭押金收取二十餘年後，單方面要求「未
        經收運用系爭押金」之原告負舉證責任並加以罰鍰之理
        。
    3.綜上所陳，被告核定系爭租賃所得642,460元，據以補稅
      處罰，實屬違法失當，請本諸法理情，予以撤銷。
　(二)被告主張：
    1.本稅部分：
      (1)按「個人之綜合所得總額，以其全年左列各類所得合併
        計算之... 第五類：租賃所得及權利金所得：凡以財產
        出租之租金所得... ︰一、財產租賃所得及權利金所得
        之計算，以全年租賃收入或權利金收入，減除必要損耗
        及費用後之餘額為所得額。... 三、財產出租，收有押
        金或任何款項類似押金者，或以財產出典而取得典價者
        ，均應就各該款項按當地銀行業通行之1年期存款利率
        ，計算租賃收入。但財產出租人或出典人能確實證明該
        項押金或典價之用途，並已將運用所產生之所得申報者
        ，不在此限。... 」分別為行為時所得稅法第14條第1
        項第5類第1款及第3款所明定。
      (2)本件原告86年度綜合所得稅結算申報，被告原核定依據
        大安分局人工歸戶傳票、葉周妙鳳（於86年5月3日死亡
        ）、葉財記工程有限公司與承租人遠東百貨公司之租賃
        契約及原告、葉茂生、葉茂宏、葉財記工程有限公司與
        承租人遠東百貨公司之房屋續租協議書影本，以葉周妙
        鳳於生前80年間將其所有系爭房屋出租予遠東百貨公司
        ，租期自80年12月12日至87年12月11日止，除約定收取
        每月租金外，另收取押租金95,000,000元（葉周妙鳳取
        得85,000,000元，葉財記公司取得10,000,000元）；嗣
        葉周妙鳳死亡後，其繼承人（即原告、葉茂生、葉茂宏
        ）等3人重新就上開房屋與遠東百貨公司簽訂續租協議
        書，租期自87年12月12日至88年12月11日止，除約定收
        取每月租金外，另收取押租金85,000,000元（約定由原
        租約交付與葉周妙鳳之押租金抵充）。原告等3人於86
        年5月3日因共同繼承取得押租金85,000,000元，被告原
        核定乃逕行核定原告所有上開房屋（應有部分3分之1）
        86年度押租金85,000,000元所設算之租算所得642,460
        元（計算式：85,000,000×6％×242/365×57％×1/3
        ＝642,460），併課原告當年度綜合所得稅。
      (3)經查財產出租人收取之押租金依規定應按當地銀行業通
        行之存款利率設算租賃收入，若因財產出租人確實證明
        該項押金或典價之用途，並已將運用所產生之所得申報
        者，始得不予計算，為所得稅法第14條第1項第5類第3
        款規定意旨，原告之母葉周妙鳳於80年12月11日出租上
        開房屋確已取得押金85,000,000元，此有租賃契約、續
        租協議書影本附卷可稽，亦為原告所不爭，又因財產權
        利益並不具一身專屬性，該筆押金亦於86年5月3日由原
        告、葉茂生及葉茂宏等3人共同繼承，即自該日起上開
        租金即歸渠等所有，而原告未能提供系爭押金之用途，
        且未提示相關資金流程以資證明葉周妙鳳86年取得之利
        息7,000,000元與系爭押金有關，參諸最高行政法院36
        年度判字第16號判例「當事人主張事實，應負舉證責任
        ，倘其所提出之證據，不足為主張事實之證明，自不能
        認其主張之事實為真實。」意旨，所稱尚難採據，從而
        ，被告原核定就押租金依當年度銀行業通行之1年期存
        款利率計算租賃所得642,460元，並無不合，被告復查
        決定否准變更，亦無不當。
    2.罰鍰部分：
      (1)按「納稅義務人已依本法規定辦理結算申報，但對依本
        法規定應申報課稅之所得額有漏報或短報情事者，處以
        所漏稅額2倍以下之罰鍰... 」為所得稅法第110條第1
        項所明定。次按「人民違反法律上之義務而應受行政罰
        之行為，法律無特別規定時，雖不以出於故意為必要，
        仍須以過失為其責任條件。但應受行政罰之行為，僅需
        違反禁止規定或作為義務，而不以發生損害或危險為其
        要件者，推定為有過失，於行為人不能舉證證明自己無
        過失時，即應受處罰。」司法院釋字第275號解釋有案
        。
      (2)本件原告當年度短漏報其本人租賃所得642,460元，致
        短漏所得稅額256,983元，被告原處分遂依規定，按短
        漏稅額處0.5倍罰鍰128,400元（計算式：256,983×0.5
        ＝128,491，計至百元止）。
      (3)原告主張86年度因續租應收遠東百貨公司之押租金85,
        000,000元，亦由該公司依原租約交付予葉周妙鳳之押
        租金抵充，原告並未收取系爭押租金，被告原核定設算
        租賃所得642,460元及罰鍰128,400元請予註銷等情，經
        查原告與葉茂生及葉茂宏等3人86年度共同繼承系爭財
        產（押租金），並與承租人遠東百貨公司締結續租協議
        書影本，故原告確知有該項租賃所得，亦為原告所不爭
        ，則原告即應依所得稅法第71條規定辦理綜合所得稅結
        算申報或於被告查獲前依稅捐稽徵法第48條之1規定自
        動補辦申報補繳。是原告既有該項所得而漏未申報，縱
        非故意，仍難卸免其過失未申報之責任，是被告原處分
        依規定，按短漏稅額處以罰鍰128,400元，自無不合，
        被告復查決定否准變更，亦無不當。
      (4)至於原告所稱本件係屬86年度綜合所得稅申報案件，係
        於財政部88年12月24日臺財稅字第0880450676號函釋發
        布之前，無該函釋規定之適用。惟查財政部上開函釋乃
        係行政主管機關為闡明法規之原意所為之釋示，應自法
        規生效之日起有其適用，所稱顯屬誤會。
    3.據上論述，本件原處分、訴願決定均無違誤，為此請求判
      決如被告答辯聲明。
    理  由
一、按「個人之綜合所得總額，以其全年左列各類所得合併計算
    之．．．第五類：租賃所得及權利金所得：凡以財產出租之
    租金所得．．．︰一財產租賃所得及權利金所得之計算，以
    全年租賃收入或權利金收入，減除必要損耗及費用後之餘額
    為所得額。．．．三財產出租，收有押金或任何款項類似押
    金者，或以財產出典而取得典價者，均應就各該款項按當地
    銀行業通行之 1 年期存款利率，計算租賃收入。但財產出
    租人或出典人能確實證明該項押金或典價之用途，並已將運
    用所產生之所得申報者，不在此限。．．．」分別為行為時
    所得稅法第 14 條第 1 項第 5 類第 1 款及第 3 款所明定
    ；次按「納稅義務人應於每年2月20日起至3月底止，填具結
    算申報書，向該管稽徵機關，申報其上一年度內構成綜合所
    得總額．．．之項目及數額，以及有關減免、扣除之事實，
    並應依其全年應納稅額減除．．．扣繳稅額，計算其應納之
    結算稅額，於申報前自行繳納。」及「納稅義務人已依本法
    規定辦理結算申報，但對依本法規定應申報課稅之所得額有
    漏報或短報情事者，處以所漏稅額兩倍以下之罰鍰。」分別
    為行為時所得稅法第 71 條第 1 項前段及第 110 條第1 項
    所明定。再者「．．．但應受行政罰之行為，僅需違反禁止
    規定或作為義務，而不以發生損害或危險為其要件者，推定
    為有過失，於行為人不能舉證證明自己無過失時，即應受處
    罰。」司法院釋字第 275 號解釋有案。
二、查本件原告 86 年度綜合所得稅結算申報，經被告初查依據
    人工歸戶傳票、葉周妙鳳（於 86 年 5 月 3 日死亡）、葉
    財記工程有限公司與承租人遠東百貨股份有限公司（下稱遠
    東百貨公司）之租賃契約及原告、葉茂生、葉財記工程有限
    公司與承租人遠東百貨公司之房屋續租協議書影本，以葉周
    妙鳳於生前 80 年間將其所有系爭房屋出租予遠東百貨公司
    ，租期自 80 年 12 月 12 日至 87 年 12 月 11 日止，除
    約定收取每月租金外，另收取押租金 95,000,000 元（葉周
    妙鳳取得 85,000,000 元，葉財記公司取得 10,000,000 元
    ）；嗣葉周妙鳳死亡後，其繼承人（即原告、葉茂生、葉茂
    宏）等 3 人重新就上開房屋與遠東百貨公司簽訂續租協議
    書，租期自 87 年 12 月 12 日至 88 年 12 月 11 日止，
    除約定收取每月租金外，另收取押租金 85,000,000 元（約
    定由原租約交付與葉周妙鳳之押租金抵充）。原告等 3 人
    於 86 年 5 月 3 日因共同繼承取得押租金 85,000,000 元
    ，被告原核定乃逕行核定原告所有上開房屋（應有部分3分
    之1）86年度押租金85,000,000元所設算之租賃所得642,460
    元（計算式：85,000,000×6％×242/365×57％×1/3＝642
    , 460），併課原告當年度綜合所得稅。原告不服，主張並
    未收取系爭房屋之押租金，且系爭押金係由其母葉周妙鳳於
    生前收受，因其母業已死亡，無法提示該押金之用途及其產
    生所得資料，又繼承後若有衍生之所得，亦經併入原告綜合
    所得稅申報，且因時間久遠部分證據難以掌握，僅能就遺留
    資料整理，其餘若有疑義應由被告證明等云。申經被告復查
    決定以，財產出租人收取之押租金依規定應按當地銀行業通
    行之存款利率設算租賃收入，若因財產出租人確實證明該項
    押金或典價之用途，並已將運用所產生之所得申報者，始不
    予計算。原告之母葉周妙鳳於80年12月11日出租上開房屋確
    已取得押金85,000,000元，此有租賃契約、續租協議書影本
    附卷可稽，亦為原告所不爭，且該筆押金亦於86年5月3日由
    原告、葉茂生及葉茂宏等3人共同繼承，即自該日起上開租
    金即歸渠等所有，而原告未能提供系爭押金之用途，且未提
    示相關資金流程以資證明葉周妙鳳86年取得之利息7,000,
    000元與系爭押金有關，未能採據所稱，因此核定就押租金
    當年度銀行業通行之1年期存款利率計算租賃所得642,460
    元等由，駁回其復查之申請，原告仍不服申請訴願，遭訴願
    決定駁回，而提起本件行政訴訟之事實，有原告86年度綜合
    所得稅結算申報書及核定通知書、租賃契約、續租協議書影
    本及原告復查申請書、訴願書等影本附原處分卷足稽，堪認
    為真實。兩造主要爭執在：原告有無收取系爭押租金？系爭
    押租金之運用產生所得之資料，究應由何人證明？設算所得
    課稅是否不應依所得稅法第110條第1項處罰鍰？經查：
    (一)原告之母葉周妙鳳生前將其所有系爭房屋出租予訴外人遠
      東百貨公司，收取押租金85,000,000元，葉周妙鳳於86年
      5 月3日死亡，系爭房屋由原告與葉茂生、葉茂宏共同繼
      承，嗣原告等3人於87年12月12日與遠東百貨公司續訂租
      約，約定遠東百貨公司應交付之押租金85,000,000元，由
      原交付予葉周妙鳳之押租金抵充之事實，有續租協議書附
      原處分卷可稽，復為兩造所不爭執，依民法第1148條之規
      定：「繼承人自繼承開始時，除本法另有規定外，承受被
      繼承人財產上之一切權利、義務。但權利、義務專屬於被
      繼承人本身者，不在此限。」即繼承之標的，除有限定繼
      承之核備外，係屬概括繼承。本件原告並無限制繼承之核
      備資料，足認係概括繼承，繼承其母親被繼承人財產上之
      一切權利、義務，故原告既因繼承系爭房屋之租賃關係成
      為系爭房屋之出租人，亦因繼承而取得系爭押租金，並因
      租賃關係享有收取租金之權利。原告主張並無系爭押金收
      入等語，既與查證之事實不符，自未能憑採。
    (二)又本件租金之給付係以交付押租金之使用收益為之，有該
      租約第3項「租金約定」之載述可據（見本院卷原證一、
      二），則被告依所得稅法第14條第1項第5類第3款之規定
      ，財產出租人收有押租金，應按當地銀行業通行之存款利
      率設算租賃收入，其能確實證明該項押租金之用途，並已
      將運用所產生之所得申報者，始不予計算，自屬於法有據
      。原告對此例外不應設算之事實，為有利於己之主張，依
      法自應負舉證責任，原告主張應由被告負舉證責任等云，
      亦屬不足採。原告既無法就所得稅法第14條第1項第5類第
      3 款但書所定排除設算利息之事實為舉證，被告據以設算
      原告本年度系爭房屋租賃所得為642,460元（計算式：
      85,000, 000×6％×242/365×57％×1/3＝642,460），
      併課其當年度綜合所得稅。又原告本年度短漏報利息及租
      賃所得計642,460元，致短漏所得稅額256,983元，被告原
      處分遂依規定，按短漏稅額處0.5倍罰鍰128,400元（計算
      式：256, 983×0.5＝128,491，計至百元止），有違章案
      件漏稅額計算表及核定通知書附原處分卷可稽，違章漏稅
      事證明確，被告依無扣繳憑單酌情按所漏稅額處0.5倍罰
      鍰計128, 400元（計算式：256,983×0.5＝128,491，計
      至百元止），揆諸首揭規定及說明，並無不合。
三、原告雖又訴稱，縱有運用系爭押租金之衍生所得，亦屬遺產
    之一部並已申報等云，顯係將繼承之法律關係與租賃關係設
    算所得混為一談，洵不足採，另原告於87年1月26日遺產稅
    申報書已申報上開押租金85,000,000元遺產債務，即已知悉
    押租金存在之事實，業經本院93年度訴字第01526號判決所
    認定，其漏未按押租金之比例設算租賃收入申報，縱非故意
    ，亦難謂無過失，依釋字第275號解釋意旨仍應受罰。
四、綜上，本件被告就原告86年度綜合所得稅事件設算租賃所得
    為642,460元及罰鍰為128, 400元認事用法，俱無違誤，復
    查及訴願決定予以維持，亦無不合，原告仍執前詞訴請撤銷
    為無理由，應予駁回。
五、據上論結，本件原告之訴為無理由，依行政訴訟法第98 條
    第3項前段，判決如主文。
據上論結，本件原告之訴為無理由，爰依行政訴訟法第98條第3
項前段，判決如主文
中　　華　　民　　國　　94　　年　 　9　　月　 29  　 日
                 臺 北 高 等 行 政 法 院   第 六 庭
                             審 判 長 法  官　林  樹  埔
                                      法  官　許  瑞  助
                                      法  官　陳  鴻  斌
上為正本係照原本作成。
如不服本判決，應於送達後20日內，向本院提出上訴狀並表明上
訴理由，如於本判決宣示後送達前提起上訴者，應於判決送達後
20日內補提上訴理由書（須按他造人數附繕本）。
中　　華　　民　　國　   94    年  　9  　月  　29　　日
                                      書記官  蔡  逸  萱
